臺灣臺南地方法院刑事判決
　　公　訴　人　臺灣台南地方法院檢察署檢察官
　　被　　　告　壬○○
　　選任辯護人　蔡清河
　　　　　　　　李家鳳
　　　　　　　　莊美貴
　　被　　　告　庚○○
　　選任辯護人　莊美貴
　　　　　　　　涂嘉益
　　被　　　告　卯○
　　　　　　　　丁○○
　　　　　　　　丙○○
　　　　　　　　乙○○
　　　　　　　　己○○
　　　　　　　　甲○○
　　　　　　　　戊○
　　　　　　　　寅○○
　　　　　　　　癸○○
　　右　一　人　林錫恩
　　選任辯護人　黃俊達
　　　　　　　　莊信泰
　　被　　　告　子○○
　　　　　　　　辛○○
　　　　　　　　丑○○
右列被告因賭博案件，經檢察官提起公訴（九十一年度偵字第八七八號、第八七九號
、第二一五三號），本院判決如左：
    主  文
壬○○共同連續意圖營利，聚眾賭博，累犯，處有期徒刑壹年。扣案之電腦貳台、傳
真機拾柒台、計算機拾玖台、印表機壹台、監視器壹組、簽單參份、通訊電話紀錄參
本、帳冊壹本，均沒收。
庚○○共同連續意圖營利，聚眾賭博，處有期徒刑陸月，如易科罰金以參佰元折算壹
日。扣案之電腦貳台、傳真機拾柒台、計算機拾玖台、印表機壹台、監視器壹組、簽
單參份、通訊電話紀錄參本、帳冊壹本，均沒收。
丁○○、戊○、寅○○共同連續意圖營利，聚眾賭博，累犯，均處有期徒刑陸月，如
易科罰金，均以參佰元折算壹日。扣案之電腦貳台、傳真機拾柒台、計算機拾玖台、
印表機壹台、監視器壹組、簽單參份、通訊電話紀錄參本、帳冊壹本，均沒收。
卯○、丙○○、乙○○、己○○、甲○○共同連續意圖營利，聚眾賭博，均處有期徒
刑參月，如易科罰金，均以參佰元折算壹日。扣案之電腦貳台、傳真機拾柒台、計算
機拾玖台、印表機壹台、監視器壹組、簽單參份、通訊電話紀錄參本、帳冊壹本，均
沒收。
癸○○連續在公眾得出入之場所賭博財物，處罰金壹萬元，如易服勞役，以參佰元折
算壹日。扣案之六合彩原稿簽單拾捌張、歷期六合彩中獎參考表壹張、帳單參張、帳
簿壹本、六合彩簽單貳拾捌張、六合彩結帳單拾壹張，均沒收。
子○○連續在公眾得出入之場所賭博財物，處罰金捌仟元，如易服勞役，以參佰元折
算壹日。扣案之簽單參拾張、總支數速查表貳本、台組○○至九九號壹拾張、簽單壹
佰壹拾伍張，均沒收。
辛○○連續在公眾得出入之場所賭博財物，處罰金捌仟元，如易服勞役，以參佰元折
算壹日。扣案之空白單貳本、六合彩明牌參考資料貳拾參頁、帳本壹本、帳本貳拾柒
張、簽單拾伍張、千禧快報捌張、中獎開牌參考資料捌張、傳真紀錄壹張、新營信用
合作社傳真壹張、簽單壹張、最新六合彩手冊一壹，均沒收。
丑○○連續在公眾得出入之場所賭博財物，處罰金捌仟元，如易服勞役，以參佰元折
算壹日。扣案之簽單伍拾柒張、明牌參考貳拾肆張、鴻潤國際公司文件夾內裝之簽單
壹份，均沒收。
    事  實
一、壬○○於民國（下同）八十六年四月三十日因賭博案件，經本院判處有期徒刑六
    月確定，於八十六年九月九日易科罰金執行完畢，猶不知悔改，復基於供給賭博
    場所、聚眾賭博以營利之概括犯意，自八十九年間租用台南縣新營市不詳地點及
    台南縣新營市○○路八十九號二樓，作為六合彩簽賭站，作為簽賭之人得以進出
    之公眾得出人之場所，自任組頭，並自九十年十一月中旬某日起以每期（六合彩
    每星期二、四開獎各一次，開獎一次為一期）二千元之價錢僱用庚○○為現場負
    責人，再以每期五百元僱用卯○及每期一千元僱用丁○○（曾於八十九年間犯賭
    博罪，經本院新營簡易庭判處有期徒刑六月確定，於八十九年九月十一日易科罰
    金執行完畢）、丙○○、乙○○、己○○、甲○○、戊○（原名陳翠華，曾於八
    十五年間犯偽造文書罪，經本院判處有期徒刑一年，於八十八年七月十七日執行
    完畢）、寅○○（八十六年間曾犯賭博罪，經台灣高等法院台南分院判處有期徒
    刑七月確定，於八十七年四月八日執行完畢）等人，負責接聽簽賭電話及整理牌
    支，而共同意圖營利，供樁腳或賭客簽賭，與之對賭。壬○○如所收牌支逾限，
    為規避無法理賠之風險，則以賭客簽賭之號碼轉向雲林、嘉義等處之大組頭綽號
    「燒雞」、「阿賢」簽賭。其利用（○六）0000000、0000000號
    電話等電話，於每星期二、四香港六合彩開獎，供不特定人打電話簽賭六合彩，
    作二星、三星及四星及台號等賭法，二星每支簽牌新台幣︵下同︶七十四點五元
    ，簽中賭客贏以五千三百元；三星每支簽牌六十六元，簽中賭客贏以五萬三千元
    ；四星每支簽牌六十三元，簽中賭客贏以七十萬元；台號每支簽牌八十元，簽中
    賭客贏以倍數不等彩金，如未簽中，簽牌之賭金歸其所有，並以乙○○及鄭民崑
    名義設立之新營信用合作社中正分社的帳戶，讓下游樁腳匯入款項。
二、癸○○為台南縣議長吳健保（當時為副議長）之妻、子○○為吳健保服務處之主
    任，辛○○為吳翠雲之弟，丑○○為吳健保服務處之員工，基於概括之犯意，連
    續自八十九年間某日起至九十一年一月十七日止，利用吳健保設於台南縣仁德鄉
    ○○村○○路二二九號服務處及台南縣仁德鄉○○○街一○五巷七十二號住處，
    使用000000000號電話及0000000號電話，向壬○○上揭公眾得
    出入處所賭博財物。
三、嗣於九十一年一月十七日由台灣台南地方法院檢察署檢察官率領台南市警察局刑
    警隊、第五分局及海洋巡防署海洋巡防總局第四海巡隊聯合至台南縣新營市○○
    路八十九號二樓、台南縣仁德鄉○○村○○路二二九號服務處及台南縣仁德鄉○○○街一○五巷七十二號住處搜索，分別於新營台南縣新營市○○路八十九號二
    樓扣得壬○○所有房屋租賃契約書及供賭博犯罪所用之電腦二台、傳真機十七台
    （起訴書誤繕為二十七台）、計算機十九台、印表機一台、監視器一組、簽單三
    份、通訊電話紀錄三本、帳冊一本。復在台南縣仁德鄉○○村○○路二二九號服
    務處扣得癸○○所有供賭博所用之六合彩原稿簽單十八張、歷期六合彩中獎參考
    表一張、帳單三張（以上在內辦公室辦公桌查獲）及癸○○所有存摺四本及供賭
    博犯罪所用之帳簿一本、六合彩簽單二十八張、六合彩結帳單十一張（以上在大
    廳主辦公桌查獲）、丑○○所有供賭博所用之簽單五十七張、明牌參考二十四張
    、鴻潤國際公司文件夾一份內裝簽單（以上在服務處入口左邊第一個辦公桌查獲
    ）、子○○所有供賭博用之簽單三十張、總支數速查表二本、台組○○至九九號
    十一張、簽單四十四張及七十一張（以上在服務處入口右邊第一個桌子查獲）暨
    在台南縣仁德鄉○○○街一○五巷七十二號扣得辛○○所有傳真機一部、計算機
    二台、磁碟片二片及供賭博所用簽賭空白單二本、六合彩明牌參考資料二十三頁
    、帳本一本、帳本二十七張、簽單十五張、千禧快報八張、中獎開牌參考資料八
    張、傳真紀錄一張、新營信用合作社傳真一張、簽單一張、最新六合彩手冊一本
    。
四、案經台南市警察局第五分局報請臺灣臺南地方法院檢察署檢察官暨該署檢察官自
    動檢舉偵查起訴。
    理  由
一、右揭犯罪事實，業據被告壬○○、庚○○、卯○、丁○○、丙○○、乙○○、己○○、甲○○、戊○、寅○○、癸○○、子○○、辛○○、丑○○供認不諱，並
    有在台南縣新營台南縣新營市○○路八十九號二樓扣得壬○○所有，供賭博犯罪
    所用之電腦二台、傳真機十七台、計算機十九台、印表機一台、監視器一組、簽
    單三份、通訊電話紀錄三本、帳冊一本。復有在台南縣仁德鄉○○村○○路二二
    九號服務處扣得癸○○所有供賭博所用之六合彩原稿簽單十八張、歷期六合彩中
    獎參考表一張、帳單三張及癸○○所有存摺四本暨供賭博犯罪所用之帳簿一本、
    六合彩簽單二十八張、六合彩結帳單十一張；丑○○所有供賭博所用之簽單五十
    七張、明牌參考二十四張、鴻潤國際公司文件夾內裝之簽單一份；子○○所有供
    賭博用之簽單三十張、總支數速查表二本、台組○○至九九號十一張、簽單一百
    一十五張。另有在台南縣仁德鄉○○○街一○五巷七十二號扣得辛○○所有供賭
    博所用簽賭空白單、二本六合彩明牌參考資料二十三頁、帳本一本、帳本二十七
    張、簽單十五張、千禧快報八張、中獎開牌參考資料八張、傳真紀錄一張、新營
    信用合作社傳真一張、簽單一張、最新六合彩手冊一本在卷可參，被告自白與事
    實相符，事證明確，其犯行，均洵可認定。
二、核被告壬○○、庚○○、卯○、丁○○、丙○○、乙○○、己○○、甲○○、戊○、寅○○所為，係犯刑法第二百六十六條第一項前段之賭博罪、第二百六十八
    條之意圖營利供給賭博場所罪及意圖營利聚眾賭博罪；被告癸○○、子○○、辛○○、丑○○所為係犯刑法第二百六十六條第一項前段之賭博罪。被告壬○○、
    庚○○、卯○、丁○○、丙○○、乙○○、己○○、甲○○、戊○、寅○○間，
    就前開犯行，有犯意聯絡與行為分擔，應論以共同正犯。再被告壬○○、庚○○
    、卯○、丁○○、丙○○、乙○○、己○○、甲○○、戊○、寅○○意圖營利，
    提供上開場所，聚眾賭博，且身兼決定勝負於偶然變數之賭客身分，與其他簽賭
    者同在公眾得出入之場所對賭，並兼有與賭客對賭之行為，而依六合彩賭博之方
    式係以數字組合簽注以核對香港六合彩開獎之數字為是否簽中以論輸贏，其射幸
    性並非固定，亦無如以電動機具賭博，可控制調整賠率不同，就賭博行為模式及
    社會常情而為觀察，六合彩賭博之組頭主要獲取不法利益之來源為主持賭局以供
    給賭博場所聚眾賭博以不定之輸贏獲利，難以之為常業，故公訴人認被告與賭客
    對賭之部分，係成立同法第二百六十七條之常業賭博罪，容有未洽，起訴法條應
    予變更。被告壬○○、庚○○、卯○、丁○○、丙○○、乙○○、己○○、甲○○、戊○、寅○○於各該期香港政府六合彩開獎前之多次供給賭博場所，聚眾賭
    博，或與賭徒對賭，均係基於一個賭博犯意之決定，達成其同一犯罪之各個舉動
    ，應屬法律概念之一接續行為。其一行為而觸犯上述三罪名，應依想像競合犯之
    例，從較重之意圖營利聚眾賭博罪處斷。被告壬○○、庚○○、卯○、丁○○、
    丙○○、乙○○、己○○、甲○○、戊○、寅○○先後經營多期及被告癸○○、
    子○○、辛○○、丑○○多次在公眾得出入場所賭博之行為，時間緊接，犯罪構
    成要件相同，顯均係基於概括之犯意反覆為之，應依刑法第五十六條連續犯之規
    定論處，並依法加重其刑。再被告壬○○於八十六年四月三十日因賭博案件，經
    本院判處有期徒刑六月確定，於八十六年九月九日易科罰金執行完畢；被告丁○○於八十九年間犯賭博罪，經本院新營簡易庭判處有期徒刑六月確定，於八十九
    年九月十一日易科罰金執行完畢；被告戊○於八十五年間犯偽造文書罪，經本院
    判處有期徒刑一年，於八十八年七月十七日執行完畢；被告寅○○於八十六年間
    曾犯賭博罪，經台灣高等法院台南分院判處有期徒刑七月確定，於八十七年四月
    八日執行完畢，均有台灣高等法院被告全國前案紀錄表在卷可稽，被告壬○○、
    丁○○、戊○、寅○○於五年內再犯本件有期徒刑以上之刑，為累犯，應依刑法
    第四十七條規定遞加重其刑，並遞加其刑。另被告壬○○、庚○○、卯○、丁○○、丙○○、乙○○、己○○、甲○○、戊○、寅○○、癸○○所犯刑法第二百
    六十六條第一項前段之賭博罪，雖未據公訴人在證據並所犯法條論及，惟犯罪事
    實業已敘及，為起訴效力所及，本院自應一併審判，併為敘明。爰審酌被告經營
    六合彩賭博或為賭博行為，危害社會經濟秩序，敗壞社會善良風俗甚鉅，暨其犯
    罪之動機、目的、手段、經營規模、所得之利益、參與犯罪之角色及犯罪後坦承
    犯行之態度等一切情狀，分別量處如主文所示之刑，被告庚○○、卯○、丁○○
    、丙○○、乙○○、己○○、甲○○、戊○、寅○○宣告有期徒刑部分並諭知易
    科罰金之折算標準；被告癸○○、子○○、辛○○、丑○○判處罰金部分，諭知
    易服勞役之折算標準，以資懲儆。又本件被告壬○○犯後坦承犯行，尚知悔意，
    雖其辯護人均以被告犯罪所得有為公益，尚非唯利是圖，及政府已公開發行彩券
    ，則經營六合彩，惡性較輕等請置辯，固屬無據，然被告壬○○所犯刑法第二百
    六十八條賭博罪之最高法定本刑為三年以下有期徒刑，是檢察官具體求處有期徒
    刑二年，即屬過重，併予指明。另在台南縣新營台南縣新營市○○路八十九號二
    樓扣得之電腦二台、傳真機十七台、計算機十九台、印表機一台、監視器一組、
    簽單三份、通訊電話紀錄三本、帳冊一本，係被告黃新具所有，且供犯罪所用。
    在台南縣仁德鄉○○村○○路二二九號服務處扣得六合彩原稿簽單十八張、歷期
    六合彩中獎參考表一張、帳單三張、帳簿一本、六合彩簽單二十八張、六合彩結
    帳單十一張，係被告癸○○所有，供犯罪所用；簽單五十七張、明牌參考二十四
    張、鴻潤國際公司文件夾內裝之簽單一份，係丑○○所有，供賭博所用；簽單三
    十張、總支數速查表二本、台組○○至九九號十一張、簽單一百一十五張，係子
    ○○所有，亦供賭博用之。另在台南縣仁德鄉○○○街一○五巷七十二號扣得之
    簽賭空白單、二本六合彩明牌參考資料二十三頁、帳本一本、帳本二十七張、簽
    單十五張、千禧快報八張、中獎開牌參考資料八張、傳真紀錄一張、新營信用合
    作社傳真一張、簽單一張、最新六合彩手冊一本在卷可參，係被告辛○○所有，
    供賭博所用，分據被告壬○○、癸○○、丑○○、子○○、辛○○供明在卷，應
    依刑法第三十八條第一項第二款宣告沒收，餘扣案之物，非供犯罪所用之物，爰
    不為沒收之諭知。
三、公訴意旨另認被告癸○○聚集包括子○○、辛○○、丑○○等不特定親友之簽賭
    單，向壬○○等六合彩組頭簽賭賭博，共同參與壬○○等經營之六合彩賭博，因
    認被告與壬○○共犯刑法第二百六十七條之常業賭博罪嫌與第二百六十八條之意
    圖營利供給賭博場所及意圖營利聚眾賭博罪云云。惟查此部分為被告癸○○否認
    ，辯稱：伊因為在選舉期間，選民要伊幫忙簽賭六合彩，伊僅幫為代簽，並沒有
    因為代簽而賺錢等語。又同案被告壬○○亦供稱：被告癸○○僅向伊簽賭，不是
    伊樁腳等情，是此部分之犯罪事證顯有未足，然此部分與前揭被告癸○○判處有
    罪部分為同一事實，故不另為無罪判決之諭知。
據上論斷，應依刑事訴訟法第二百九十九條第一項前段、第三百條，刑法第二十八條
、五十六條、第二百六十六條第一項前段、第二百六十八條、第五十五條、第四十七
條、第四十一條第一項、第四十二條第二項、第三十八條第一項第二款，罰金罰鍰提
高標準條例第一條前段、第二條，判決如主文。
本案經檢察官王百玄到庭執行職務
中      華      民      國      九十一      年    十二    月  二十三    日
                                  臺灣臺南地方法院刑事第五庭
                                          法  官  蘇  清  水
右正本證明與原本無異。
如不服本判決，應於判決送達後十日內，向本院提出上訴狀。
                                          書記官  陳  信  良
中      華      民      國      九十一      年    十二    月  二十三    日
附錄法條：
中華民國刑法第二百六十六條
  在公共場所或公眾得出入之場所賭博財物者，處一千元以下罰金。但以供人暫時娛
  樂之物為賭者，不在此限。
  當場賭博之器具與在賭檯或兌換籌碼處之財物，不問屬於犯人與否，沒收之。
中華民國刑法第二百六十八條
  意圖營利，供給賭博場所或聚眾賭博者，處三年以下有期徒刑，得併科三千元以下
  罰金。
